【裁判字號】    89,訴,2577
【裁判日期】    891222
【裁判案由】    偽造文書等
【裁判全文】
~V;臺灣高雄地方法院刑事判決                    八十九年度訴字第二五七七號
    公  訴  人  臺灣高雄地方法院檢察署檢察官
    被      告  乙○○
右列被告因偽造文書等案件，經檢察官提起公訴（八十九年度偵字第二一四八九號）
，本院判決如左：
    主  文
乙○○行使偽造私文書，足以生損害於他人，累犯，處有期徒刑拾月。
「大山銀樓」簽帳單上偽造之「丙○○」簽名署押壹枚沒收。
    事  實
一、乙○○曾於民國八十七年間因妨害自由罪，經法院判處有期徒刑五月，於八十七
    年十一月三十日執行完畢，詎不知警惕，復意圖為自己不法之所有，並基於概括
    之犯意，先於八十九年九月十二日下午三時許，在高雄市前鎮區○○○路二四六
    號「Ａ＋１精品百貨公司」內，趁他人未注意之際，侵入該公司員工休息室，竊
    取丙○○所有之皮包一個（內有新台幣五千餘元、台新銀行信用卡、華信銀行信
    用卡、身分證、機車行照、駕照各一張及金融卡三張）及戊○○皮包內之二千二
    百元，得手後，取出丙○○皮包內之台新銀行信用卡及現金五千餘元，將皮包及
    皮包內其他之物丟棄於一心路邊，旋於同日下午五時許，乙○○持前開竊得之丙○○之台新銀行信用卡，至高雄市苓雅區○○○街一０三號己○○所開設之「大
    山銀樓」，冒充係丙○○本人，向該銀樓購買金戒子二只及金手鏈一條，金額計
    新台幣九千四百四十元，並於簽帳單上偽簽「丙○○」之簽名署押一枚，使該銀
    樓之己○○誤信為持卡人本人前往交易，陷於錯誤，而交付上開金飾，足生損害
    於丙○○及發卡銀行。乙○○購得上開金飾後，隨於同日晚上六時三十分許，將
    之持往高雄縣鳳山市○○○路六十二號丁○○開設之「金葉珠銀樓」，以六千元
    價格賣予不知情之丁○○。同年九月十五日下午三時許，乙○○又承上之竊盜犯
    意，至上述「Ａ＋１精品百貨公司」內，趁他人未注意之際，竊取甲○○之皮包
    一個（內有現金六百元、郵局金融卡、汽車駕照、富邦銀行信用卡各一張），得
    手後逃離現場。嗣於同年月二十二日晚上六時三十分許，乙○○再至上開「Ａ＋
    １精品百貨公司」，為該公司員工認出，報警究辦，並扣得其出賣前揭金飾得款
    花用剩餘之二千零五十元。
二、案經高雄市政府警察局新興分局報請台灣高雄地方法院檢察署檢察官偵查起訴。
    理  由
一、訊據被告乙○○坦承於前揭時地竊取被害人丙○○所有之皮包一個、戊○○皮包
    內之二千二百元、甲○○之皮包一個，並持丙○○皮包內之台新銀行信用卡至「
    大山銀樓」，偽簽「丙○○」簽名於簽帳單上，持向該銀樓購買金戒子二只及金
    手鏈一條，金額計九千四百四十元，隨後將金飾賣予「金葉珠銀樓」，得款六千
    元，被查獲時，身上查扣之二千零五十元係賣金飾之款用剩之餘額等情，惟辯稱
    ：丙○○之皮包內之現金僅有二千元云云。然查，右揭事實除據被告坦承上情不
    諱外，復經被害人丙○○、戊○○、甲○○及證人己○○、丁○○於警訊時指證
    綦詳，並有搜索扣押證明筆錄、金飾買入登記簿及簽帳單一紙復卷可稽，又被害
    人丙○○於警訊時明確指稱其遭竊之皮包內有五、六千元等語在卷，被告所辯無
    非避究之詞，諉無足採，罪證明確，被告犯行堪以認定。
二、核被告所為係犯刑法第三百二十條第一項之竊盜罪、第二百十六條、第二百十條
    之行使偽造私文書罪、第三百三十九條第一項之詐欺取財罪。被告偽造署押係偽
    造私文書之部分行為，其偽造私文書後進而行使，偽造之低度行為應為行使之高
    度行為所吸收，均不另論罪。被告先後多次竊盜犯行，時間緊接，犯罪構成要件
    相同，顯係基於概括犯意反覆為之，應依連續犯之規定論以一罪。被告所犯上開
    各罪間，有方法結果之牽連關係，應從情節較重之行使偽造私文書罪處斷。又被
    告曾於八十七年間因妨害自由罪，經法院判處有期徒刑五月，於八十七年十一月
    三十日執行完畢之事實，有台灣高等法院被告全國前案紀錄表可考，其於上開刑
    執行完畢後五年以內，再犯有期徒刑以上之本罪，為累犯，應依法加重其刑。爰
    審酌被告曾有如事實欄所示之犯罪紀錄，有上開刑案紀錄表足憑，素行不良，其
    值青春年華，不知靠自己勞力取得報酬供己花用，竟迭次竊取他人財物，並行使
    偽造私文書，危害社會治安，使被害人遭受上述財物損害，惟其犯罪後態度，尚
    難謂不佳等一切情狀，量處如主文所示之刑，以資懲儆。「大山銀樓」簽帳單上
    偽造之「丙○○」簽名署押一枚，不問屬於犯人與否，均應依法沒收之。
據上論斷，應依刑事訴訟法第二百九十九條第一項前段，刑法第五十六條、第三百二
十條第一項、第二百十六條、第二百十條、第三百三十九條第一項、第五十五條、第
四十七條、第二百十九條，罰金罰鍰提高標準條例第一條前段，判決如主文。
本案經檢察官邱克斌到庭執行職務。
中      華      民      國      八十九    年    十二    月    二十二    日
                                  臺灣高雄地方法院刑事庭
                                      法  官    郭錦茂
右正本證明與原本無異。
如不服本判決，應於判決送達後十日內，向本院提出上訴狀。
                                      書記官    賴佳慧
中    華    民    國      八十九      年      十二      月    二十六   日
附錄本判決論罪法條：
刑法第三百二十條：
  意圖為自己或第三人不法之所有，而竊取他人之動產者，為竊盜罪，處五年以下有
  期徒刑、拘役或五百元以下罰金。
  意圖為自己或第三人不法之利益，而竊佔他人之不動產者，依前項之規定處斷。
  前二項之未遂犯罰之。
刑法第二百一十條：
  偽造、變造私文書，足以生損害於公眾或他人者，處五年以下有期徒刑。
刑法第二百一十六條：
  行使第二百十條至第二百十五條之文書者，依偽造、變造文書或登載不實事項或使
  登載不實事項之規定處斷。
刑法第三百三十九條：
  意圖為自己或第三人不法之所有，以詐術使人將本人或第三人之物交付者，處五年
  以下有期徒刑、拘役或科或併科一千元以下罰金。
  以前項方法得財產上不法之利益或使第三人得之者，亦同。
  前二項之未遂犯罰之。


司法院資訊處製作；財團法人民間司法改革基金會備份。
